# [请教陈老师]FCA 模式下收入确认

提问人：石径小斜 时间：2023-04-18 08:28:20
请问陈老师！如果FCA模式下，合同附特殊条款：如货物被限制出境，买方将自动暂停任何临时或最终付款，直至货物恢复流通。
这种合同下，收入确认是否仍可以按装车确认？
是否有悖收入确认准则：企业因向客户转让商品而有权取得的对价很可能收回？

回答人：chenyiwei
这种情况是保护性条款，预计实际被触发的可能性并不大，一般无需特别考虑，对收入确认时点无实质影响。如确实有一定可能性，则按照附有退货条款的销售处理。